【裁判字號】    98,台上,7649
【裁判日期】    981217
【裁判案由】    偽造文書
【裁判全文】
最高法院刑事判決            九十八年度台上字第七六四九號
上  訴  人  甲○○
選任辯護人  簡承佑律師
            張育誠律師
            陳淑香律師
上列上訴人因偽造文書案件，不服台灣高等法院台南分院中華民
國九十六年十月十一日第二審判決（九十六年度上訴字第九二七
號，起訴案號：台灣雲林地方法院檢察署九十五年度偵字第四０
九九號），提起上訴，本院判決如下：
    主  文
上訴駁回。
    理  由
按刑事訴訟法第三百七十七條規定，上訴於第三審法院，非以判
決違背法令為理由，不得為之。是提起第三審上訴，應以原判決
違背法令為理由，係屬法定要件。如果上訴理由書狀並未依據卷
內訴訟資料，具體指摘原判決不適用何種法則或如何適用不當，
或所指摘原判決違法情事，顯與法律規定得為第三審上訴理由之
違法情形，不相適合時，均應認其上訴為違背法律上之程式，予
以駁回。本件原判決撤銷第一審之科刑判決，改判仍論處上訴人
甲○○連續公務員明知為不實之事項，而登載於職務上所掌之公
文書，足以生損害於公眾罪刑。已敘明係依上訴人之自白，證人
林拾君、趙燮琴、廖基教之證言，以及卷附之照片、趙燮琴之大
陸地區人民進入台灣地區保證書、大陸居民往來台灣通行證、身
分證、趙燮琴與林拾君之結婚證書、結婚公證書、財團法人海峽
交流基金會證明函、結婚登記申請書、戶籍謄本、雲林縣警察局
受理大陸地區人民來台對保工作登記簿、林拾君之口卡片、戶口
片、趙燮琴於民國九十四年九月十五日及九十五年四月六日之流
動人口登記聯單、雲林縣警察局流動人口申報名冊登記聯送件表
、大陸地區人民明細資料報表、雲林縣警察局九十四年九月份大
陸地區人民入出境通報名冊、雲林縣警察局斗南分局九十四年九
月大陸地區人民入境通報複查名冊、雲林縣警察局斗南分局九十
五年九月二十二日斗警陸字第０九五０四０００一四號執行強制
出境暨收容處分書等證據，為憑以認定上訴人係雲林縣警察局斗
南分局斗南派出所警員，確有如其事實欄所載之公務員登載不實
犯行之證據，並非以上訴人之自白為有罪判決之唯一證據，核與
證據法則並無違背。又證人林拾君、趙燮琴於警詢及檢察官偵查
時之證言，與證人廖基教於警詢之陳述，雖屬被告以外之人於審
判外之言詞陳述。但上訴人於原審對於前開陳述之證據能力均表
示無意見，且同意列為證據，有審判筆錄可資憑按。林拾君、趙
燮琴於偵查中向檢察官所為之陳述，既無顯不可信之情況，依刑
事訴訟法第一百五十九條之一第二項，自得採為證據。另原審審
酌上開證人等於警詢作成言詞陳述時之情況，認為適當，依同法
第一百五十九條之五第一項規定，認有證據能力，雖未特於理由
內說明，但於判決本旨不生影響，自不得執為上訴第三審之適法
理由。上訴意旨，對於原判決究竟如何違背法令，非依卷內資料
為具體之指摘，徒憑己見，對於原審採證認事之職權行使，任意
爭執，難謂已符合首揭法定上訴要件，其上訴違背法律上之程式
，應予駁回。
據上論結，應依刑事訴訟法第三百九十五條前段，判決如主文。
中    華    民    國  九十八  年  十二    月   十七   日
                      最高法院刑事第十一庭
                          審判長法官  石  木  欽
                                法官  洪  佳  濱
                                法官  韓  金  秀
                                法官  段  景  榕
                                法官  周  煙  平
      本件正本證明與原本無異
                                      書  記  官
中    華    民    國  九十八  年  十二    月  二十二  日
                                                      R


司法院資訊處製作；財團法人民間司法改革基金會備份。
